【裁判字號】    99,抗,15
【裁判日期】    990122
【裁判案由】    聲請撤銷緩刑
【裁判全文】
臺灣高等法院高雄分院刑事裁定            99年度抗字第15號
抗 告 人
即受刑人    甲○○
上列抗告人因聲請撤銷緩刑案件，不服臺灣屏東地方法院中華民
國98年12月11日裁定（98年度撤緩字第119 號），提起抗告，本
院裁定如下：
    主  文
抗告駁回。
    理  由
一、本件抗告意旨略以：抗告人即受刑人甲○○因經濟狀況不佳
    及扶養母親費用開銷之負擔，以致無法繳交臺灣臺北地方法
    院97年度金訴字第18號確定判決宣告緩刑所定負擔：應向公
    庫支付新臺幣（下同）5 萬元，請重新給予機會，勿撤銷緩
    刑；為此，提起抗告云云。
二、按緩刑之宣告應撤銷者，由受刑人所在地或其最後住所地之
    地方法院檢察官聲請該法院裁定之，刑事訴訟法第476 條定
    有明文。本件受刑人甲○○住所地在屏東縣枋山鄉加祿村會
    社84號，有受刑人個人基本資料在卷可證（見執行卷第27頁
    ），係在臺灣屏東地方法院轄內，依上開法條規定，本件撤
    銷緩刑之宣告該院有管轄權。次按98年5 月19日刑法修正施
    行前，受緩刑之宣告，98年5 月19日修正刑法施行後，仍在
    緩刑期內者，適用98年5 月19日修正施行之刑法第75條及第
    75條之1 規定，刑法施行法第6 之1 條第2 項定有明文。又
    刑法第75條、第75條之1 業於98年5 月19日經立法院修正通
    過，於98年6 月10日經總統公布後，並於98年9 月1 日施行
    。本件受刑人前因違反期貨交易法案件，經臺灣臺北地方法
    院以97年度金訴字第18號判決判處有期徒刑6 月，緩刑2 年
    ，於98年3 月25日確定，現仍在緩刑期內。依前開規定，本
    件應適用98年9 月1 日施行之刑法第75條、第75條之1 規定
    。另受緩刑之宣告而有違反第74條第2 項第1 款至第8 款所
    定負擔情節重大之情形，足認原宣告之緩刑難受其預期效果
    ，而有執行刑罰之必要，得撤銷其宣告，刑法第75條之1 第
    1 項第4 款定有明文。經查，受刑人前因違反期貨交易法案
    件，經臺灣臺北地方法院以97年度金訴字第18號判決判處有
    期徒刑6 月，並諭知緩刑2 年，應向公庫支付5 萬元之金額
    ，於98年3 月25日確定，有上開判決及有臺灣高等法院被告
    前案紀錄表在卷可證。嗣臺灣臺北地方法院檢察署檢察官先
    後通知受刑人應於98年5 月4 日、98年9 月14日前，向國庫
    支付上開款項，惟受刑人均未遵期履行，有臺灣臺北地方法
    院檢察署98年4 月7 日北檢玲投98執緩字第88號函文、臺灣
    臺北地方法院檢察署98年8 月27日北檢玲投98執緩字第88號
    函文、臺灣臺北地方法院檢察署送達證書在卷可參（見執行
    卷第15至22頁）。因緩刑為法院刑罰權之運用，旨在獎勵自
    新，本質上無異恩赦，得消滅刑罰之效果；惟受刑人竟不知
    悔悟及珍惜自新機會，遲未依前開判決履行條件，顯見其心
    存僥倖，漠視判決效力，足認前所歷偵審程序，猶不足使知
    所警惕，難收緩刑為獎勵自新之效果，仍應施以監禁處遇，
    俾能使其深切反省甚明。參以原判決係以受刑人因一時失慮
    ，且犯罪情節尚非嚴重為由，而認其應知所警惕，無再犯之
    虞，並同時以向公庫支付一定金額為緩刑條件，顯寓有在受
    刑人支付公庫上開金額之前提下，始予緩刑宣告之意。是認
    受刑人違反上開緩刑所定之負擔，且情節重大，原宣告之緩
    刑難收其預期效果，而有執行刑罰之必要。原審因認檢察官
    聲請撤銷受刑人甲○○關於臺灣臺北地方法院97年度金訴字
    第18號案件中所受之緩刑宣告撤銷，核與刑法第75條之1 第
    1 項第4 款規定相符，而依刑事訴訟法第476 條規定，撤銷
    受刑人上揭緩刑之宣告。本院經核並無不合，受刑人甲○○
    執前詞提起抗告，為無理由，應予駁回。
三、據上論結，應依刑事訴訟法第412 條，裁定如主文。
中    華    民    國    99    年    1     月    22    日
              刑事第六庭    審判長法  官  王憲義
                                  法  官  簡志瑩
                                  法  官  邱永貴
以上正本證明與原本無異。
不得再抗告。
中    華    民    國    99    年    1     月    22    日
                                  書記官  鄭翠芬

司法院資訊處製作；財團法人民間司法改革基金會備份。
